【裁判字號】    99,交聲,203
【裁判日期】    990305
【裁判案由】    違反道路交通管理處罰條例聲明異議
【裁判全文】
臺灣士林地方法院交通事件裁定         99年度交聲字第203號
原處分機關  臺北市交通事件裁決所
受處分人    甲○○
即異議人
上列異議人即受處分人因違反道路交通管理處罰條例案件，對於
臺北市交通事件裁決所民國99年2 月3 日北市裁罰字第裁22-AC0
000000號裁決不服（原舉發案號：臺北市政府警察局舉發違反道
路交通管理事件通知單北市警交大字第AC0000000 號），聲明異
議，本院裁定如下：
    主  文
異議駁回。
    理  由
一、原處分意旨略以：異議人即受處分人甲○○於民國98年12月
    10日7 時16分許，駕駛其所有車牌號碼8D-507號車，行經臺
    北市○○路與士商路口之行人穿越道，有行人穿越，卻未禮
    讓行人優先通行，為警舉發「駕駛汽車行經行人穿越道有行
    人穿越時，不暫停讓行人先行通過」之違規，爰依道路交通
    管理處罰條例第44條第2 項規定，處罰鍰新臺幣（下同）
    1,800 元。
二、異議意旨略以：異議人於上開時間，駕駛車牌號碼8D-507號
    車，於綠燈時由臺北市○○路左轉中正路，於左轉有禮讓行
    人先行，斯時對向公車亦欲左轉中正路，其如不左轉公車即
    無法左轉，在其車後之白色車亦會塞住，其已左轉過一個車
    道，後來行人才逼近，其有禮讓行人，係行人很多，並無未
    禮讓行人優先通行之違規，請求撤銷原處分云云。
三、按行人穿越道指在道路上以標線劃設，供行人穿越道路之地
    方，道路交通管理處罰條例第3條第4款定有明文。次按汽車
    行經行人穿越道，遇有行人穿越時，無論有無交通指揮人員
    指揮或號誌指示，均應暫停讓行人先行通過；汽車駕駛人，
    駕駛汽車行經行人穿越道有行人穿越時，不暫停讓行人先行
    通過者，處駕駛人新臺幣（下同）1,200元以上3,600元以下
    罰鍰，道路交通安全規則第103條第2項及道路交通管理處罰
    條例第44條第2項亦分別有明文規定。
四、經查，由卷附98年12月10日7 時16分許，異議人由士商路駕
    車欲左轉之中正路東向西係4 線道之車道，而異議人同日7
    時16分23秒經採證之第一張照片（本院卷第7 頁編號1） ，
    其車身壓在貫穿中正路之行人穿越道，且車頭及部分之車身
    進入中正路東向西內側第一車道處，斯時在其車身前方有二
    名行人正沿著行人穿越道行進至中正路東向西內側第2 車道
    處，依該採證照片異議人之車後無白色車，對向亦無公車，
    以此張照片行人與異議人車子之相對位置觀之，異議人駕車
    自士商路欲左轉中正路時，二名行人已穿越中正路二個外則
    車道，並逐步由中正路東向西內側第2 車道往內側第1 車道
    行進，此亦為被告所能見並能預知，被告仍執意左轉，致使
    異議人之車與該二名行人於中正路東向西內側第一車道交會
    ，異議人之車並在行人穿越道上於該二名行人面前駛過，有
    同日7 時16分23秒、24秒之第二張、第三張照片附卷可按（
    本院卷第7 頁編號2 、編號3） ，可知異議人於左轉之際，
    已見行人穿越道有行人正欲穿越中正路，卻未等候，致與行
    人於行人穿越道上相會，並搶先行人通行左轉，異議人駕駛
    汽車行經行人穿越道有行人穿越時，不暫停讓行人先行通過
    之違規行為至為明確。又異議人於同日7 時16分23秒進行左
    轉之際，其車後並無白色之車，對向亦無公車，有編號1 之
    第一張採證照片可稽（本院卷第7 頁），係至同分24秒時，
    其對向車道才有公車行至中正路東向西外側第一車道處欲穿
    越中正路，而異議人之車後亦才出現白色之車亦欲穿越中正
    路口，異議人之車後則無緊隨欲左轉之車，有編號3 之照片
    可按（本院卷第7 頁），顯見異議人之車已進行左轉時，公
    車及白色之車均尚未挨近異議人之車，異議人之車是否左轉
    均與上開車子無關，是異議人辯稱如不立即左轉，公車將無
    法左轉，其車後亦將塞住云云，並不可採。又按道路交通管
    理處罰條例第44條第2 項規定之構成要件，課以用路人遵守
    義務之核心為汽車駕駛人駕駛汽車行經行人穿越道遇有行人
    穿越時，應暫停讓行人先行通過，考其立法理由係為確立行
    人穿越道優先路權之觀念，並讓行人能夠信賴斑馬線而設，
    換言之，只要行人穿越道有行人穿越時，即應暫停讓行人先
    行通過，受處分人既供承當時行人很多（本院卷第15頁背面
    ），足見異議人明知行人正穿越人行道，仍執意在人群中穿
    梭行駛，致使行人需閃躲受處分人，實已危及行人之通行安
    全，違規至為顯然。
五、綜上所述，異議人所辯，委無足取。原處分機關為上開裁罰
    ，核無違誤。本件異議為無理由，應予駁回。
據上論斷，應依道路交通案件處理辦法第19條，裁定如主文。
中    華    民    國    99    年    3     月    5     日
                  刑事第六庭法  官  杜惠錦
以上正本證明與原本無異。
如不服本裁定，應於送達後5日內，向本院提出抗告狀。
                            書記官  蘇彥宇
中    華    民    國    99    年    3     月    5     日

司法院資訊處製作；財團法人民間司法改革基金會備份。
